【裁判字號】    95,簡上,142
【裁判日期】    951130
【裁判案由】    毒品危害防制條例
【裁判全文】
臺灣士林地方法院刑事判決             95年度簡上字第142號
公  訴  人  臺灣士林地方法院檢察署檢察官
上  訴  人  甲○○
上列上訴人因毒品危害防制條例案件，不服本院95年度簡字第23
9 號中華民國95年6 月30日第一審刑事簡易判決（起訴案號：臺
灣士林地方法院檢察署95年度毒偵字第362 號）提起上訴，及檢
察官請求併案審理（95年度毒偵字第1471號），本院第二審合議
庭認為不得以簡易判決處刑，改適用通常程序，自為第一審判決
如下：
    主  文
原判決撤銷。
甲○○施用第二級毒品，累犯，處有期徒刑柒月。
扣案第二級毒品安非他命貳包（淨重為壹點零貳公克、零點貳公
克）、安非他命殘渣袋包均沒收銷燬；扣案之安非他命吸食器
貳組沒收。
    事實及理由
壹、構成犯罪事實：
一、甲○○曾於民國80年、81年間先後因違反麻醉藥品管理條例
    、竊盜案件，經判處應執行有期徒刑8 年6 月確定，87年12
    月1 日縮短刑期假釋出監。嗣經撤銷假釋，自90年3 月28日
    開始執行殘刑，93年9 月30日縮刑期滿執行完畢。
二、甲○○復曾因施用毒品，經裁定送觀察、勒戒後，認有繼續
    施用毒品傾向，再經裁定強制戒治，90年3 月28日停止戒治
    釋放，90年4 月29日保護管束期滿強制戒治執行完畢。
三、詎甲○○不知檢束行為，於強制戒治執行完畢釋放後之5 年
    內，基於反覆持續施用第2 級毒品安非他命故意，在台北縣
    深坑鄉○○路206 巷12號之2 三樓住處或台北市南港區○○
    ○路○ 段3 號4 樓居所，自94年底某日起至95年7 月25日20
    時許，每一星期2至3次，施用第2級毒品安非他命計多次。
四、嗣95年1 月15日、95年7 月25日先後為警查獲，並扣得第2
    級毒品安非他命1 包（淨重1.02公克）、安非他命1 包（淨
    重0.2 公克）、安非他命殘渣袋3 個、安非他命吸食器2 組
    。
貳、認定犯罪事實所根據的證據及理由：
一、本件犯罪事實，業據被告甲○○在本院訊問時坦白承認。
二、被告二次為警查獲採集之尿液，經送驗結果均呈安非他命類
    陽性反應，有臺灣檢驗科技股份有限公司95年2 月15日CH/2
    006/11934 號、95年8 月11日CH/2006/80013 號濫用藥物尿
    液檢驗報告在卷可佐。
三、另有查獲現場照片、台北市政府警察局保安警察大隊毒品初
    步鑑驗報告書1 紙、台北縣政府警察局汐止分局毒品初步檢
    驗報告書1 紙可參，以及扣案淨重1.02公克之安非他命1 包
    、淨重0.2 公克之安非他命1 包、安非他命殘渣袋3 個，安
    非他命吸食器2 組等可證。
四、本件事證明確，被告的吸用第2級毒品犯行，可以認定。
、論罪科刑的理由：
一、有關被告吸用第2 級毒品安非他命的時間，跨越95年7 月1
    日刑法連續犯規定修正刪除施行之日，本院的意見：
    1 查刑法第56條連續犯規定，已於94年1 月7 日修正公布刪
      除，並自95年7 月1 日施行。修正前刑法之連續犯，通說
      認為乃該當於數個構成要件，僅立法上，於裁判時論以一
      罪，故其通常情形，於刑法修正後，應認屬數罪併罰之類
      型。刑法修正前，司法實務向來認為行為人於密接時、地
      所實行之多次施用毒品行為，概論以連續犯，但考其行為
      本質，係行為人原已預定有數同種類之行為，且將反覆實
      行之意，其犯罪特質本含有反覆實行數自然行為之犯罪計
      畫，本得評價為包括一罪，於修正後刑法廢除連續犯，應
      有轉向之思考，非當然構成數罪。是多次施用毒品的行為
      ，究為數罪或實質上之包括一罪，應依具體個案的不同，
      分別論之。
    2 本件被告自94年年底某日起至95年7 月25日止，期間多次
      吸用安非他命，參以先後扣得安非他命計2 包、安非他命
      殘渣袋3 個，安非他命吸食器2 組等情，足認被告施用毒
      品已具備反覆施用之本質，依社會通念於客觀上符合一個
      反覆、延續性行為的觀念，在刑法評價上，應僅成立實質
      上之包括一罪。
    3 本案被告施用第2 級毒品的最後時間是95年7 月25日，在
      刑法修正施行以後，應適用修正後刑法，尚無新舊法比較
      的問題。
二、核被告的行為，是犯毒品危害防制條例第10條第2 項之施用
    第二級毒品罪。被告分別多次施用第2 級毒品安非他命，為
    實質上一罪。被告曾因違反麻醉藥品管理條例、竊盜案件，
    經判處應執行有期徒刑8 年6 月確定，87年12月1 日假釋出
    監，嗣經撤銷假釋，90年3 月28日開始執行殘刑，93年9 月
    30日縮刑期滿執行完畢，有臺灣高等法院被告前案紀錄表在
    卷可參，其於受有期徒刑之執行完畢，5 年以內故意再犯有
    期徒刑以上本件之罪，為累犯，應依法加重其刑。
三、爰審酌被告經觀察勒戒、強制戒治後，仍未能戒除毒品、杜
    絕毒品誘惑，再犯本件之罪，念及被告坦承犯行之態度，以
    及施用毒品屬自殘行為等情，量處如主文所示之刑。
四、扣案之安非他命2 包（淨重分別為1.02公克、0.2 公克），
    為查獲之毒品，而安非他命殘渣袋3 個，因量微顯與第2 級
    毒品安非他命無法析離而個別諭知宣告沒收，均應依毒品危
    害防制條例第18條第1 項前段規定宣告沒收銷燬。至吸食器
    2 組為被告所有且係供本件犯罪所用之物，業據被告供承在
    卷，應依刑法第38條第1項第2款規定宣告沒收。
五、至檢察官請求就被告自95年1 月15日起至95年7 月25日之吸
    用安非他命行為予以併案審理，以及94年底某日起至95年1
    月14日期間被告吸用安非他命的行為，因與本件起訴的犯罪
    事實，為實質上一罪關係，本院應併予審究，附此說明。
六、撤銷改判的理由：
    原審以被告事證明確予以論罪科刑，固非無見，惟原審未及
    審酌被告自94年底某日起至95年1 月14日期間，以及95年1
    月16日起至95年7 月25日期間之被告吸用安非他命犯行，即
    有未洽。被告以原審量刑過重、未及審酌被告其他期間的吸
    用安非他命犯行為由提起上訴，其中量刑過重的指摘，雖無
    理由，然原審確有如上述未及審酌之情形，此部分被告的上
    訴意旨為有理由，原判決既有可議之處，自應由本院將原判
    決撤銷，改依通常程序自為第一審判決，以資適法。
肆、查依簡易判決處刑規定所科之刑以宣告緩刑、得易科罰金之
    有期徒刑及拘役或罰金為限，此刑事訴訟法第449 條第3 項
    定有明文。本件經本院經審理後認被告應諭知有期徒刑7 月
    不符得以簡易判決處刑之要件，應由本院依刑事訴訟法第45
    5 條之1 第3 項規定，準用同法第369 條第2 項規定，將原
    判決撤銷，逕依通常程序為第一審判決，併此說明。
伍、適用法律的依據：
一、程序法方面：
    刑事訴訟法第455 條之1 第1 項、第3 項、第364 條、第36
    9 條第1 項、第299 條第1 項前段。
二、實體法方面：
    毒品危害防制條例第10條第2 項、第18條第1 項前段，刑法
    第2 條第1 項前段、第11條、第47條、第38條第1 項第2 款
    。
中    華    民    國    95    年    11    月    30    日
                  刑事第四庭審判長法  官  杜惠錦
                                  法  官  朱瑞娟
                                  法  官  蘇嫊娟
以上正本證明與原本無異。
如不服本判決，應於判決送達後10日內，向本院提出上訴狀。
                                  書記官  陳慧玲
中    華    民    國    95    年    12    月    5     日
附錄本案論罪科刑法條：
毒品危害防制條例第10條
施用第一級毒品者，處 6 月以上 5 年以下有期徒刑。
施用第二級毒品者，處 3 年以下有期徒刑。
毒品危害防制條例第18條
查獲之第一、二級毒品及專供製造或施用第一、二級毒品之器具
，不問屬於犯人與否，均沒收銷燬之；查獲之第三、四級毒品及
製造或施用毒品之器具，無正當理由而擅自持有者，均沒入銷燬
之。但合於醫藥、研究或訓練之用者，得不予銷燬。
前項合於醫藥、研究或訓練用毒品或器具之管理辦法，由法務部
會同行政院衛生署定之。


司法院資訊處製作；財團法人民間司法改革基金會備份。
